臺灣桃園地方法院刑事判決　　　　　　　100年度易字第270號
公　訴　人　臺灣桃園地方法院檢察署檢察官
被　　　告　陳常慎
上列被告因詐欺案件，經檢察官聲請以簡易判決處刑（100 年度
偵字第2902號），本院認不宜以簡易判決處刑（100 年度壢簡字
第501號），改依通常程序審理，判決如下：
    主  文
本件公訴不受理。
    理  由
一、按檢察官聲請以簡易判決處刑之案件，經法院認為有刑事訴
    訟法第451 條之1 第4 項但書之情形者，應適用通常程序審
    判之，刑事訴訟法第452 條定有明文。查本件被告陳常慎被
    訴詐欺乙案，本院於審理後，認有刑事訴訟法第451 條之1
    第4 項但書第3 款之情形，不宜以簡易判決處刑，爰依同法
    第452 條之規定，改用通常程序審判之，合先敘明。
二、聲請簡易判決處刑意旨略以：陳常慎能預見提供金融帳戶資
    料予他人使用，可能將被詐欺集團用以詐騙被害人匯款至該
    帳戶，竟仍基於幫助他人詐欺取財之不確定犯罪之故意，容
    認他人使用其子張政德帳戶以遂行詐騙他人財物之犯行，於
    民國98年11月9 日，與詐欺集團之某真實姓名不詳成員聯繫
    後，在桃園縣中壢市尊龍客運中壢站，擅自將張政德所開立
    之中壢龍岡郵局帳號00000000000000號帳戶之存摺、金融卡
    （含密碼）委請不知情快遞人員交付該成員作為提款使用，
    以此方式幫助該詐欺集團為詐欺取財犯行。嗣該詐欺集團成
    員即在露天拍賣網站刊登欲出售三星牌數位相機之不實訊息
    ，誘使蔣淑蘋於同年月10日中午12時30分許去電議價後，詐
    欺集團成員遂向蔣淑蘋佯稱願以新臺幣（下同）6470元價格
    出售相機1 台，但蔣淑蘋必須先匯款付清價金後方能出貨，
    致使蔣淑蘋陷於錯誤，而於同日中午12時41分許，至臺南市
    ○區○○路433 號臺南東城郵局，將上述價金如數匯往張政
    德之上述中壢龍岡郵局帳戶，旋即遭詐騙集團提領。嗣蔣淑
    蘋遲遲未收到相機，且無法再與之聯絡，始知受騙。因認被
    告涉犯刑法第30條第1 項、第339 條第1 項之幫助詐欺取財
    罪嫌等語。
三、按已經提起公訴或自訴之案件，在同一法院重行起訴者，應
    諭知不受理之判決，並得不經言詞辯論為之，刑事訴訟法第
    303 條第2 款、第307 條，分別定有明文。次按一事不再理
    為刑事訴訟法之原則，蓋對於同一被告之一個犯罪事實，無
    論是實質上一罪或裁判上一罪，祇有一個刑罰權，不容重複
    裁判，故檢察官就同一事實為先後兩次起訴，法院應依刑事
    訴訟法第303 條第2 款就重行起訴部分諭知不受理之判決（
    最高法院90年度台非字第50號判決要旨參照）。
四、經查：
  (一)本件被告陳常慎能預見一般人取得他人金融帳戶之行徑，常
    與財產犯罪之需要密切相關，且取得他人存摺之目的，在於
    取得贓款及掩飾犯行不易遭人追查，又對於提供帳戶，雖無
    引發他人萌生犯罪之確信，但仍以縱若有人持以犯罪，亦不
    違反其幫助犯罪之本意，竟基於幫助不詳姓名人士詐騙金錢
    之犯意，於民國98年11月10日前某日，在桃園縣中壢交流道
    附近，將其不知情之兒子張政德所有之中華郵政股份有限公
    司中壢龍岡郵局（下稱中壢龍岡郵局）帳號00000000000000
    號帳號之提款卡含密碼，透過客運公司郵寄給某真實姓名年
    籍不詳之詐欺集團成員使用。該詐欺集團成員遂共同基於意
    圖為自己不法所有之犯意聯絡，於(一)98年11月8 日中午12時
    29分許，康晉源於網路上見該詐欺集團刊登不實販售手機之
    資訊，致康晉源不疑有他，依指示於同年月10日中午12時29
    分許，匯款新臺幣（下同）4,500 元至張政德之上開中壢龍
    岡郵局帳戶；又於(二)98年11月10日下午4 時7 分許，於網路
    上刊登不實販售手機，致賴怡如不疑有他，依指示於當日下
    午4 時7 分許，匯款7,000 元至張政德之上開中壢龍岡郵局
    帳戶，嗣經康晉源及賴怡如發覺有異，報警處理始悉上情之
    犯罪事實，業經臺灣桃園地方法院檢察署檢察官以99年度偵
    字第12179 號、22446 號向本院聲請簡易判決處刑，並於10
    0 年2 月22日繫屬於本院（案號：100 年度壢簡字第381 號
    ），現仍審理中等情，有上開檢察官聲請簡易判決處刑書、
    臺灣高等法院被告前案紀錄表各1 份附卷可稽。
  (二)前案之犯罪事實，與本案之行為人相同，被訴之事實亦均指
    涉被告交付同一帳戶資料之幫助行為，雖被害人不同，但仍
    係被告以1 個提供帳戶之行為，幫助正犯對於數個被害人為
    詐欺取財之犯行，而侵害數法益，為想像競合犯，係裁判上
    一罪。又本案係於100 年3 月11日始繫屬本院，有本院收狀
    戳章在卷可考，聲請人再就此同一案件，向本院重行聲請簡
    易判決，依照上開說明，本件爰不經言詞辯論，逕為諭知不
    受理之判決。
據上論斷，應依刑事訴訟法第452 條、第303 條第2 款、第307
條，判決如主文。
中    華    民    國   100    年    3     月    23    日
                  刑事第二庭  審判長法  官  徐培元
                                    法  官  廖珮伶
                                    法  官  丁俞尹
以上正本證明與原本無異。
如不服本判決應於收受判決後10日內向本院提出上訴書狀，並應
敘述具體理由。其未敘述上訴理由者，應於上訴期間屆滿後20日
內向本院補提理由書( 均須按他造當事人之人數附繕本) 「切勿
逕送上級法院」。
                                    書記官  許正旻
中    華    民    國   100    年    3     月    29    日